Inventaris van het archief van het Werk- en Adviescollege Immateriële Hulpverlening aan Oorlogsgetroffenen, (1954) 1975-1978 (1979)
Nationaal Archief, Den Haag
- DOCUMENTATIEMATERIAAL, III.
  - Kranten- en tijdschriftartikelen, 220-237; 17 stukken en 3 omslagen
    - Artikelen inzake kernwapens, de atoombommen op Nagasaki en Hiroshima en Nederlandse krijgsgevangenen in Japan, kopieën. 1945-1946, 1962, 1978, 220; 1 omslag
    - "Een mislukt rouwproces", P.C. Kuiper, Nederlands Tijdschrift voor de Geneeskunde, kopie. 1973, 221
    - "Zuivering van '40-'45 degelijk behandeld", J.J. Lindner, de Volkskrant, kopie. 1974 mei 4, 222
    - "Schoolboeken verdoezelen houding van Nederlanders", H. van Gessel, de Volkskrant, kopie. 1974 mei 4, 223
    - "A predictor of delayed stress response syndromes in Vietnams veterans", M.J. Horowitz en G.F. Solomon, Journal of social issues, volume 31, number 4, kopie., 224
    - Artikelen inzake verzekeringsgeneeskunde, kopieën. 1976-1977, 225
    - Knipselkranten en kopieën van krantenartikelen inzake de Zuidmolukkers en hun problemen, 1976-1977, 226
    - "Het preventieve werk" en "Het preventieve werk in perspectief", H. de Bont en A.P.M. Schrijvers, Intermediair, 13de jaargang, kopieën. 6-11 en 7-18 februari 1977, 227; 2 stukken
    - "Planning in de gezondheidszorg, een beknopt overzicht en kort kommentaar", J.B. Stolte en R.M. Lapré, Tijdschrift voor sociale Geneeskunde, kopie. 1977, 228
    - "Op weg naar criteria voor onderzoeksbeleid". P.A.J. Tindemans, Intermediair, kopie. 1977, 229
    - "De waarheid is niet genoeg", G. Huizinga, Intermediair, 13de jaargang, nummer 41, kopie. 1977 oktober 14, 230
    - "Gijzeling geen monopolie psychiaters", F. Rondagh, de Volkskrant, kopie. (1977) oktober 22, 231
    - "N.V.A.G.G.-verslag: gespleten financiering remt opbouw van Riaggs", Welzijnsweekblad, kopie. 1977 november 25, 232
    - "Weerloze miljoenen vielen in handen van barbaren", bespreking van deel 8 van Het Koninkrijk der Nederlanden van L. de Jong, B. Lulofs, De Telegraaf, 1978 maart 21, 233
    - "Stuk geschiedenis actueel", H. Huurdeman, de Volkskrant, kopie. 1978, 234
    - Artikelen inzake alternatieve geneeswijzen, Elsevier's Magazine, kopie. 1978, 235
    - "De rol van emotionele factoren in het ontstaan en beloop van diabetes (2)", J.J. Groen, kopie. z.d., 236
    - "Voorlichtingscampagne over kindermishandeling", Stress, kopie. z.d., 237
  - Regeringsstandpunt inzake de adviezen van het werk- en adviescollege immateriële hulpverlening aan oorlogsgetroffenen, 1979; 238; 1 deel